【裁判字號】    98,訴,2047
【裁判日期】    981228
【裁判案由】    損害賠償
【裁判全文】
臺灣臺中地方法院民事判決  98年度訴字第2047號
原      告  甲○○○
訴訟代理人  胡達仁    律師
被      告  丙○○
被      告  中冠土木包工業即陳永吉
前列2人共同訴訟代理人
            乙○○
上列當事人間損害賠償事件，本院於民國98年12月14日言詞辯論
終結，判決如下：
    主      文
被告應連帶給付原告新臺幣壹佰壹拾伍萬柒仟零貳元，及自民國
九十八年八月五日起，均至清償日止，按年息百分之五計算之利
息。
原告其餘之訴駁回。
訴訟費用由被告連帶負擔十分之九，餘由原告負擔。
本判決原告勝訴部分，於原告以新臺幣拾玖萬元為被告供擔保
後，得假執行。但被告如於假執行程序實施前，以新臺幣壹佰壹
拾伍萬柒仟零貳元為原告預供擔保，得免為假執行。
原告其餘假執行之聲請駁回。
    事實及理由
一、原告起訴主張：被告中冠土木包工業即陳永吉僱用之駕駛即
    被告丙○○，於民國97年12月16日上午，駕駛車牌號碼號
    2K-4438號自小客貨車(下稱系爭車輛)，沿臺中縣大肚鄉○
    ○村○○路○段512巷行駛，於同日7時15分許，由沙田路1段
    512巷左轉至沙田路之際，應注意車前狀況及行經行人穿越
    道，遇有行人穿越時，無論有無交通指揮人員指揮或號誌指
    示，均應暫停讓行人先行通過，依當時情況亦無不能注意之
    情事，乃竟疏於注意及此，撞及沿行人穿越道正穿越沙田路
    之原告，造成原告受有頭部外傷併蜘蛛膜下出血、左足踝挫
    傷等傷害。而原告因本件車禍計支出醫療費用新臺幣(下同
    )91002元、看護費66000元。又原告車禍後，迄今除顱內出
    血、左足踝皮膚壞死甚延伸腳掌等情形尚未痊癒外，聽力障
    礙、頭昏、手腳無力、腦萎縮等精神障害症狀卻仍持續折磨
    著原告，原告為此甚已有多次輕生念頭，全憑原告家屬放棄
    工作時間之全心照料方能生存至今，爰請求精神慰撫金120
    萬元，以上合計0000000元，本於侵權行為之法律關係，請
    求被告應連帶給付原告0000000元，及自起訴狀繕本送達翌
    日起至清償日止，按年息5%計算之利息，並陳明願供擔保，
    請准宣告假執行。
二、被告則以：願意與原告和解，惟原告請求之精神慰撫金過高
    ，應以50萬元為適當等語置辯，請求駁回原告之訴及假執行
    之聲請，並陳明如受不利判決，願供擔保，請准宣告免為假
    執行。
三、原告主張被告中冠土木包工業即陳永吉僱用之駕駛即被告丙
    ○○，駕駛系爭車輛，於97年12月16日7時15分許，由臺中
    縣沙田路1段512巷左轉至沙田路之際，應注意車前狀況及行
    經行人穿越道，遇有行人穿越時，無論有無交通指揮人員指
    揮或號誌指示，均應暫停讓行人先行通過，依當時情況亦無
    不能注意之情事，乃竟疏於注意及此，撞及沿行人穿越道正
    穿越沙田路之原告，造成原告受有頭部外傷併蜘蛛膜下出血
    、左足踝挫傷等傷害，原告因本件車禍計支出醫療費用9100
    2元、看護費66000元之事實，業據其提出臺灣臺中地方法院
    檢察署檢察官98年度偵字第6634號起訴書、診斷書、醫療費
    用收據、看護費用收據等件為證，並為被告所不爭執，僅以
    原告請求之精神慰撫金過高，應以50萬元為適當等語置辯。
四、按慰藉金之賠償須以人格權遭遇侵害，使精神上受有痛苦為
    必要，其核給之標準固與財產上損害之計算不同，然非不可
    斟酌雙方身分資力與加害程度，及其他各種情形核定相當之
    數額，有最高法院51年度臺上字第223號判例可參。查本件
    原告因被告過失傷害，受有頭部外傷併蜘蛛膜下出血、左足
    踝挫傷等傷害，已如前述，原告精神確實痛苦；而原告97年
    度全部所得總額有134358元，名下並無財產；被告丙○○97
    年度全部所得總額有468095元，名下有土地、房屋及汽車4
    筆、財產總額為634000元，被告中冠土木包工業即陳永吉97
    年度全部所得總額有70元，名下有投資6筆，財產總額為000
    0000元，有本院依職權調閱兩造財產所得調件明細表附卷可
    稽，被告資力高於原告等情，因認原告請求被告連帶賠償精
    神慰撫金100萬元為適當，被告抗辯原告請求之精神慰撫金
    ，應以50萬元為適當，不足採信。
五、綜上所述，原告請求賠償之精神慰撫金，以100萬元為適當
    ，加計被告所不爭執之醫療費用91002元、看護費66000元，
    合計為0000000元。從而，原告依侵權行為損害賠償之法律
    關係，請求被告連帶賠償0000000元，及自起訴狀繕本送達
    翌日即98年8月5日起，均至清償日止，按年息5%計算之利息
    ，為有理由，應予准許；逾此部分之請求，為無理由，應予
    駁回。
六、兩造均陳明願供擔保，聲請宣告假執行，經核原告勝訴部分
    ，合於法律規定，爰酌定相當之擔保金額宣告之；至原告其
    餘假執行之聲請，因訴之駁回而失所附麗，應予駁回，附此
    敘明。
七、據上論結：本件原告之訴為一部有理由，一部無理由，依民
    事訴訟法第79條、第85條第2項、第385條第1項前段、第390
    條第2項，判決如主文。
中    華    民    國    98    年    12    月    28    日
                  民事第一庭  法  官  劉正中
以上為正本係照原本作成。
如對本判決上訴，須於判決送達後20日內向本院提出上訴狀（須
附繕本）。
中    華    民    國    98    年    12    月    28    日
                              書記官  林素珍

司法院資訊處製作；財團法人民間司法改革基金會備份。
